臺灣高等法院高雄分院刑事判決　　　　100年度上訴字第837號
上　訴　人　臺灣高雄地方法院檢察署檢察官
被　　　告　林宜勳
指定辯護人　本院公設辯護人　 李佩娟
上列上訴人因被告毒品危害防制條例案件，不服臺灣高雄地方法
院100 年度訴字第197 號中華民國100 年4 月8 日第一審判決（
起訴案號：臺灣高雄地方法院檢察署99年度偵字第33929 號），
提起上訴，本院判決如下：
    主  文
上訴駁回。
    理  由
一、公訴意旨略以：被告林宜勳與不詳真實姓名年籍、綽號「小
    可」之成年男子意圖營利，而基於販賣第二級毒品甲基安非
    他命之犯意聯絡，於民國（下同）99年10月20日下午6 時30
    分後某時，在高雄市○○區○○路116 號高雄市私立樹德家
    商旁之便利商店，由「小可」將第二級毒品甲基安非他命交
    予林宜勳，由林宜勳至上開地點對面某巷子內，以新臺幣（
    下同）1000元之價格，出售不詳數量之第二級毒品甲基安非
    他命予某不詳真實姓名年籍之成年男子。該成年男子當場交
    付價金1000元後，被告即將該1000元交予「小可」，「小可
    」則給予被告300 元之現金作為報酬。因認被告涉犯毒品危
    害防制條例第4 條第2 項之販賣第二級毒品罪嫌等語。
二、按犯罪事實應依證據認定之，無證據不得認定犯罪事實，刑
    事訴訟法第154 條第2 項定有明文。次按被告之自白，不得
    作為有罪判決之唯一證據，仍應調查其他必要之證據，以察
    其是否與事實相符，刑事訴訟法第156 條第2 項亦有明文。
    而所謂補強證據，則指除該自白本身外，其他足資以證明自
    白之犯罪事實確具有相當程度真實性之證據而言。雖其所補
    強者，非以事實之全部為必要，但亦須因補強證據與自白之
    相互利用，而足使犯罪事實獲得確信者，始足當之（最高法
    院74年台覆字第10號判例意旨參照）。
三、公訴人認被告林宜勳涉犯上開販賣第二級毒品罪嫌，無非係
    以被告之自白、扣案之現金300 元及被告手寫內容為「（給
    可1 千元）跑賣賺300 元」之便條紙1 張為論據。惟訊據被
    告辯稱：伊有交付1 包東西給不詳姓名男子，但不知裡面是
    什麼東西，只說對方會給伊錢，伊不知是否毒品等語。
四、經查：
  (一)被告於警詢時供稱：「綽號『小可』於99年10月20日18時30
    分許，約我到高雄市○○路上某地點，請我將1 包毒品安非
    他命送到對面超商一位穿著灰色上衣胖胖之不詳男子，並跟
    他收取1000元回來交給他，他給我300 元佣金」等語（見警
    卷第3 、4 頁）；其於檢察官偵查時供稱：「我是事後將10
    00元交給『小可』之後，我問『小可』餅乾盒裡面是什麼東
    西，『小可』有跟我講說那裡面是毒品」等語（見偵卷第8
    頁）；其於原審審理時供稱：「我幫小可送毒品的時候，他
    沒有說這是安非他命，我是回來拿錢給小可時，他才跟我講
    說那是毒品」等語（見原審卷第21頁）。被告前後供述並不
    一致，已難專憑其上開供述，遽認其確有為「小可」送交甲
    基安非他命予人之事；且依其上開供述以觀，「小可」之人
    交予被告之物係以餅乾盒包裝，並非一望即知之物，則被告
    將餅乾盒交付他人並收取1000元時，是否知悉該餅乾盒內確
    屬毒品甲基安非他命，並非無疑。
  (二)被告與「小可」僅係於網路聊天室認識約2 月之友人（見偵
    卷第8 頁），無法提供「小可」之聯絡方式及年籍資料，顯
    見彼等間並無何深切情誼，衡情應無何特別信賴關係可言。
    準此，被告於上開時、地，依「小可」之指示為其交付物品
    及收取金錢前，「小可」對於被告是否可信，是否會於運送
    過程中私吞貨物或於收得款項後侵占入己，以及是否為檢警
    之線民，甚至是否早已係員警偵查、跟監中之對象等，亦毫
    無所悉，故對「小可」而言，何以會在無確切把握之情況下
    ，甘冒遭被告侵占毒品或價金之損失，以及遭被告指認販賣
    第二級毒品犯行或為檢警監視之風險，將可作為關鍵證物之
    第二級毒品甲基安非他命交予被告，自己則在不遠處等待，
    實與常情有違。況被告對於該餅乾盒內係裝放何物，是否即
    為第二級毒品甲基安非他命，該1000元是否為取得該餅乾盒
    內物品之對價，或「小可」與該男子另有其他金錢往來等細
    節之認識，均係經「小可」之告知，至於「小可」所述是否
    與事實相符，因「小可」或該取走餅乾盒之男子均未到案，
    且亦未扣得該餅乾盒，無從發現該餅乾盒內是否即為甲基安
    非他命或係他物，此部分實難僅因被告之上開供述，遽認與
    事實相符。
  (三)被告於警詢、偵查中及原審審理時均供稱：「小可」於99年
    10月20日下午6 時30分許，係以未顯示之電話撥打其000000
    0000號行動電話，相約於樹德家商旁之超商見面，並於見面
    後囑咐被告送交甲基安非他命及收取1000元等事宜（見警卷
    第4 頁、偵卷第8 頁、原審卷第21頁背面）。惟檢察官於偵
    查中調閱被告使用之0000000000號行動電話通聯紀錄顯示：
    99年10月20日上午11時14分許後迄99年10月21日晚間6 時30
    分許間，並無任何電話撥打0000000000號行動電話之紀錄，
    此有卷附中華電信資料查詢結果1 份可證（見偵卷第23頁）
    。是被告所述：99年10月20日由「小可」撥打電話予伊並相
    約見面，之後經「小可」指示而完成販賣甲基安非他命之經
    過，顯與上開通聯記錄不符，被告之自白是否與事實相符，
    更非無疑。
  (四)被告雖供稱：伊確有取得「小可」交付之300 元作為替「小
    可」販賣甲基安非他命之酬勞；又供稱：該便條紙上內容即
    為伊記帳之紀錄等語。惟該便條紙上所載之文字，其性質與
    被告之書面陳述無異，該扣案便條紙與300 元現金僅能證明
    「小可」曾以被告替其跑腿為由，給予被告300 元代價之事
    實，尚難證明被告替「小可」所為之事即為交付第二級毒品
    甲基安非他命。又被告並未親見餅乾盒內之物是否為甲基安
    非他命，其所交付之物亦未扣案足供鑑驗，及被告供述情節
    前後確有不一之處，均如上述，則扣案便條紙及300 元現金
    ，仍難執為被告上開自白之補強證據甚明。而扣案之甲基安
    非他命1 包，係被告於99年10月25日，另向「小可」購得欲
    供己施用之毒品，與被告及「小可」共同販賣第二級毒品之
    事實無涉，仍不得作為自白之補強證據。是被告之上開自白
    ，顯乏足以保障所自白事實具有相當真實性之補強證據，而
    無法與自白相互利用，使犯罪事實獲得確信，自不得專以被
    告之上開自白執為認定被告犯罪之唯一證據。
  (五)綜上所述，被告就其替「小可」送貨並取款之不利陳述，關
    於其何時知悉所送貨品之內容等情，並非始終一致；被告使
    用0000000000號行動電話通聯記錄之客觀證據，亦與被告自
    白之內容矛盾；且依卷內其他證據即扣案之現金300 元及便
    條紙，亦無從佐證被告之自白，是依檢察官所舉之證據，尚
    不足以證明被告確有販賣第二級毒品犯行。此外，復查無其
    他積極證據足資認定被告確有檢察官所指之販賣第二級毒品
    犯行，則被告被訴之販賣第二級毒品罪自屬不能證明。
五、原審因而以不能證明被告犯罪，而為被告無罪之諭知，核無
    違誤；檢察官上訴意旨，猶執陳詞，指摘原判決不當，為無
    理由，應予駁回。
六、被告經合法傳喚，無正當理由不到庭陳述，爰不待其到庭陳
    述逕行判決，附此敘明。
據上論斷，應依刑事訴訟法第368 條、第371條，判決如主文。
本案經檢察官吳茂松到庭執行職務。
中    華    民    國  100     年    7     月    28    日
                  刑事第十庭    審判長法  官  陳中和
                                      法  官  蔡國
                                      法  官  林水城
以上正本證明與原本無異。
如不服本判決應於收受本判決後10日內向本院提出上訴書狀，其
未敘述上訴理由者，並得於提起上訴後10日內向本院補提理由書
狀（均須按他造當事人之人數附繕本）「切勿逕送上級法院」。
中    華    民    國  100     年    7     月    28    日
                                      書記官  蔡佳君